【裁判字號】    97,訴,2886
【裁判日期】    971205
【裁判案由】    違反毒品危害防制條例
【裁判全文】
臺灣彰化地方法院刑事判決              97年度訴字第2886號
公  訴  人  臺灣彰化地方法院檢察署檢察官
被      告  甲○○
上列被告因違反毒品危害防制條例案件，經檢察官提起公訴（97
年度毒偵字第3582號），本院裁定以簡式審判程序審理，判決如
下：
    主    文
甲○○施用第一級毒品，累犯，處有期徒刑柒月；又施用第二級
毒品，累犯，處有期徒刑月。應執行有期徒刑玖月。
    犯  罪  事  實
一、甲○○前因違反麻醉藥品管理條例、肅清煙毒條例、藥事法
    等案件，經本院分別以83年度易字第108號判決、83年度訴
    字第102號判決、85年度台上第158號判決判處應執行有期徒
    刑7月、3年8月、5年10月確定，並定應執行有期徒刑9年6月
    確定，於民國93年8月31日執行完畢。又於95年間，因施用
    毒品案件，經本院以94年度毒聲字第979號裁定送執行觀察
    、勒戒，認有繼續施用毒品之傾向，復經本院以95年度毒聲
    字第356號裁定令入戒治處所施以強制戒治，甫於96年4月17
    日執行完畢釋放，並由臺灣彰化地方法院檢察署檢察官以96
    年度戒毒偵字第94、95、96號為不起訴處分確定。詎其仍不
    知警惕，於上開強制戒治執行完畢釋放後五年內，另基於施
    用第二級毒品甲基安非他命之犯意，於97年7月29日晚間10
    時許，在其位於彰化縣社頭鄉○○村○○路○段330號之住處
    內，以將甲基安非他命放於錫箔紙燒烤後吸煙之方式，施用
    第二級毒品甲基安非他命一次。及基於施用第一級毒品海洛
    因之犯意，於97年7月30日晚間11時許，在上址住處內，以
    將海洛因加水稀釋置入注射針筒內再注射至手臂血管之方式
    ，施用第一級毒品海洛因一次。嗣為警於97年7月31日晚間7
    時40分許，在彰化縣社頭鄉○○村○○巷路旁查獲，始悉上
    情。
二、案經彰化縣警察局員林分局報請臺灣彰化地方法院檢察署檢
    察官偵查起訴。
    理    由
一、本件被告甲○○所犯係死刑、無期徒刑、最輕本刑為三年以
    上有期徒刑或高等法院管轄第一審案件以外之罪，並於本院
    行準備程序時就被訴事實為有罪之陳述，本院合議庭依前揭
    規定，經評議結果，裁定改由受命法官獨任行簡式審判程序
    ，先予敘明。
二、上揭犯罪事實，業據被告甲○○迭於本院行準備程序、審理
    程序時均坦承不諱，且其於97年7月31日為警查獲時所採取
    之尿液，經送鑑驗結果，均確呈可待因、嗎啡、安非他命及
    甲基安非他命陽性反應，此有彰化縣警察局員林分局委託檢
    驗尿液代號與真實姓名對照認證單及詮昕科技股份有限公司
    97年8月13日濫用藥物尿液檢驗報告各1紙附卷可稽，足認被
    告之自白應與事實相符，洵堪採信。再查，被告前於95年間
    ，因施用毒品案件，經本院以94年度毒聲字第979號裁定送
    執行觀察、勒戒，認有繼續施用毒品之傾向，復經本院以95
    年度毒聲字第356號裁定令入戒治處所施以強制戒治，甫於
    96年4月17日執行完畢釋放，並由臺灣彰化地方法院檢察署
    檢察官以96年度戒毒偵字第94、95、96號為不起訴處分確定
    ，故被告於觀察、勒戒或強制戒治釋放後五年內再犯毒品危
    害防制條例第10條第1、2項之罪，依同條例第23條第2項規
    定，應依法論科。
三、核被告所為，係犯毒品危害防制條例第10條第1、2項之施用
    第一、二級毒品罪。被告為施用毒品而持有第一、二級毒品
    ，其持有之低度行為應為施用之高度行為所吸收，不另論罪
    。又被告所犯上開二罪，犯意各別，行為互殊，且犯罪構成
    要件亦不同，應予分論併罰。復查被告前因違反麻醉藥品管
    理條例、肅清煙毒條例、藥事法等案件，經本院分別以83年
    度易字第108號判決、83年度訴字第102號判決、85年度台上
    第158號判決判處應執行有期徒刑7月、3年8月、5年10月確
    定，並定應執行有期徒刑9年6月確定，於93年8月31日執行
    完畢，此有臺灣彰化地方法院檢察署刑案資料查註紀錄表及
    臺灣高等法院被告前案紀錄表各1份附卷可稽，被告於受有
    期徒刑之執行完畢後，五年內故意再犯有期徒刑以上之二罪
    ，均為累犯，應依刑法第47條第1項規定，分別加重其刑。
    爰審酌被告前曾有施用毒品罪前科，猶再施用本件毒品，惟
    其對他人權益之侵害仍屬有限，於本院行準備程序、審理程
    序時均已坦承犯行，暨其犯罪動機、施用之海洛因及甲基安
    非他命之情節等一切情狀，分別量處如主文所示之刑，並定
    其應執行之刑，以示懲儆。
據上論斷，應依刑事訴訟法第273條之1第1項、第299條第1項前
段，毒品危害防制條例第10條第1項、第2項，刑法第11條前段、
刑法第47條第1項、第51條第5款，判決如主文。
本案經檢察官蔡明達到庭執行職務
中    華    民    國    97    年    12    月    5     日
                  刑事第四庭      法  官  吳俊螢
以上正本證明與原本無異。
如不服本判決，應於收受判決後10日內向本院提出上訴書狀，並
應敘述具體理由；其未敘述上訴理由者，應於上訴期間屆滿後20
日內向本院補提理由書（均須按他造當事人之人數附繕本「切勿
逕送上級法院」）。
中    華    民    國    97    年    12    月    5     日
                                  書記官  林怡吟
附錄本案論罪科刑法條全文
毒品危害防制條例第十條：
施用第一級毒品者，處六月以上五年以下有期徒刑。
施用第二級毒品者，處三年以下有期徒刑。


司法院資訊處製作；財團法人民間司法改革基金會備份。
